Minutes et répertoires du notaire Aristide BARBIER, 20 septembre 1826 - 5 avril 1831 (étude IV)
Archives nationales
Minutes et répertoires du notaire Aristide BARBIER (étude IV)
20 septembre 1826 - 5 avril 1831
MC/ET/IV/1112 - MC/ET/IV/1144, MC/RE/IV/14 - MC/RE/IV/15
Etude IV; Barbier, Aristide
Archives nationales de France
Minutes et répertoires: la loi 2008-696 du 15 juillet 2008 relative aux archives a fixé à 75 ans à compter de la date de l'acte, ou à 25 ans à compter de la date du décès de l'intéressé si ce délai est plus bref, le délai de communication des minutes et répertoires des notaires; ce délai est porté à 100 ans à compter de la date de l'acte si le document se rapporte à un mineur (code du Patrimoine, articles L213-2, 4e d et 5e).
Autres documents de l'étude (dossiers de clients, comptabilité...): s'agissant d'archives privées, ces documents sont communicables selon les modalités fixées par le déposant ou le donateur.
Certains documents ne sont pas accessibles en raison de leur mauvais état de conservation.
Versement
Accès aux instruments de recherche de tous les notaires de l’étude IV
Archives de l'étude IV
- Minutes de Aristide BARBIER, 20 septembre 1826 - 5 avril 1831; MC/ET/IV/1112 - MC/ET/IV/1144
  - Minutes. 1826, 20 septembre - 1826, 31 octobre, 20 septembre 1826 - 31 octobre 1826; MC/ET/IV/1112
    Informations complémentaires:
    Informations concernant le classement:
    Le niveau inférieur de description, quand il existe, correspond aux minutes d'actes. Toutes les minutes ne sont pas forcément décrites une à une. Les descriptions de ces minutes sont plus ou moins détaillées.
  - Minutes. 1826, novembre - 1826, décembre, novembre 1826 - décembre 1826; MC/ET/IV/1113
  - Minutes. 1827, janvier - 1827, février, janvier 1827 - février 1827; MC/ET/IV/1114
  - Minutes. 1827, mars - 1827, avril, mars 1827 - avril 1827; MC/ET/IV/1115
  - Minutes. 1827, mai - 1827, juin, mai 1827 - juin 1827; MC/ET/IV/1116
  - Minutes. 1827, juillet - 1827, août, juillet 1827 - août 1827; MC/ET/IV/1117
  - Minutes. 1827, septembre - 1827, octobre, septembre 1827 - octobre 1827; MC/ET/IV/1118
  - Minutes. 1827, novembre - 1827, décembre, novembre 1827 - décembre 1827; MC/ET/IV/1119
  - Minutes. 1828, janvier - 1828, février, janvier 1828 - février 1828; MC/ET/IV/1120
  - Minutes. 1828, mars - 1828, avril, mars 1828 - avril 1828; MC/ET/IV/1121
  - Minutes. 1828, mai - 1828, juin, mai 1828 - juin 1828; MC/ET/IV/1122
  - Minutes. 1828, juillet, juillet 1828; MC/ET/IV/1123
  - Minutes. 1828, août, août 1828; MC/ET/IV/1124
  - Minutes. 1828, septembre - 1828, octobre, septembre 1828 - octobre 1828; MC/ET/IV/1125
  - Minutes. 1828, novembre - 1828, décembre, novembre 1828 - décembre 1828; MC/ET/IV/1126
  - Minutes. 1829, janvier - 1829, février, janvier 1829 - février 1829; MC/ET/IV/1127
  - Minutes. 1829, mars - 1829, avril, mars 1829 - avril 1829; MC/ET/IV/1128
  - Minutes. 1829, mai, mai 1829; MC/ET/IV/1129
  - Minutes. 1829, juin, juin 1829; MC/ET/IV/1130
  - Minutes. 1829, juillet, juillet 1829; MC/ET/IV/1131
  - Minutes. 1829, août, août 1829; MC/ET/IV/1132
  - Minutes. 1829, septembre, septembre 1829; MC/ET/IV/1133
  - Minutes. 1829, octobre, octobre 1829; MC/ET/IV/1134
  - Minutes. 1829, novembre, novembre 1829; MC/ET/IV/1135
  - Minutes. 1829, décembre, décembre 1829; MC/ET/IV/1136
  - Minutes. 1830, janvier - 1830, février, janvier 1830 - février 1830; MC/ET/IV/1137
  - Minutes. 1830, mars, mars 1830; MC/ET/IV/1138
    - Inventaire après décès de Scipion-Charles-Victor-Auguste Delagarde de Chambonas, décédé à Sainte-Périne, rue de Chaillot., 3 mars 1830; MC/ET/IV/1138
      Mention dans le répertoire du notaire coté:
      MC/RE/IV/15
      Origine de l'information:
      Base Miriad 2 des inventaires après décès, 1801-1850, par Thierry Boudignon, avec le concours de Marie-France Nivet et du personnel du Minutier central, 1995-2012 (base de données migrée: voir contexte dans le Plan d’orientation général - Notaires de Paris, guides thématiques du Minutier).
      Date de révision: 2011
      Date de création de la notice: 2007
      inventaire après décès; Chaillot (rue de); Delagarde de Chambonas, Scipion-Victor-Auguste
  - Minutes. 1830, avril, avril 1830; MC/ET/IV/1139
  - Minutes. 1830, mai - 1830, juin, mai 1830 - juin 1830; MC/ET/IV/1140
  - Minutes. 1830, juillet - 1830, août, juillet 1830 - août 1830; MC/ET/IV/1141
  - Minutes. 1830, septembre - 1830, octobre, septembre 1830 - octobre 1830; MC/ET/IV/1142
  - Minutes. 1830, novembre - 1830, décembre, novembre 1830 - décembre 1830; MC/ET/IV/1143
  - Minutes. 1831, janvier - 1831, 5 avril, janvier 1831 - 5 avril 1831; MC/ET/IV/1144
- Répertoire(s) de Aristide BARBIER, 14 juillet 1824 - 27 avril 1838; MC/RE/IV/14 - MC/RE/IV/15
  - Répertoire. 1824, 14 juillet - 1829, 31 août, 14 juillet 1824 - 31 août 1829; MC/RE/IV/14
    Répertoire des notaires Philippe Garnot (14 juillet 1824-19 septembre 1826), Aristide Barbier (20 septembre 1826-31 août 1829).
    Informations concernant le classement et la cotation:
    Le niveau inférieur de description, quand il existe, correspond aux mentions d'actes contenues dans le répertoire. Parmi celles-ci, certaines peuvent y être décrites, de manière plus ou moins détaillée. Pour consulter l'acte proprement dit, il convient de rechercher la cote au niveau des articles (registre ou liasse) des minutes du notaire (cote de type 'MC/ET').
    - inventaire après décès de Marie Cedée, cuisinière, rue du Grand Prieuré, n° 6., 2 octobre 1826
      MC/RE/IV/14
      Informations concernant le classement et la cotation du document:
      Attention: la cote de répertoire (de type 'MC/RE') ne permet pas de consulter la minute de l'acte. ll convient de rechercher la cote de la minute (de type 'MC/ET') au niveau des articles (registre ou liasse) de minutes du notaire.
      L'accès aux images numérisées des pages du répertoire se fait au niveau de description supérieur (' Répertoire du notaire '), rubrique ' Consulter les archives numérisées associées'.
      inventaire après décès; Grand-Prieuré (rue du); Cédée, Marie; cuisinier
    - inventaire après décès de Jeanne-Thomastine Pujol, épouse de Jean-Ange-Michel Pascalie, chef d'escadron de gendarmerie, rue des Trois Frères, n° 13., 14 octobre 1826
      inventaire après décès; Trois-Frères (rue des); Pujol, Jeanne-Thomastine; Pascalie, Jean-Ange-Michel
    - Inventaire après décès de Alexandre-Augustin Baudouin, marchand épicier, rue au Maire, n° 36, 24 octobre 1826
      inventaire après décès; Maire (rue au); Baudouin, Alexandre-Augustin; commerçant
    - Inventaire après décès de Simon-Théodore Meunier, capitaine retraité, membre de la légion d'honneur, rue Grenier Saint-Lazare, n° 16, 25 octobre 1826
      inventaire après décès; Grenier-Saint-Lazare (rue du); Meunier, Simon-Théodore
    - Inventaire après décès de Jean-Nicolas François, rue Saint-Martin, n° 185., 26 octobre 1826
      inventaire après décès; Saint-Martin (rue); François, Jean-Nicolas
    - Inventaire après décès de Gabriel-Léon Villar, inspecteur générale des études, rue de Bourbon, n° 101., 30 octobre 1826
      inventaire après décès; Bourbon (rue de); Villar, Gabriel-Léon; inspecteur
    - Inventaire après décès de Victoire-Héloïse Naudé, épouse de Claude-Auguste Gaignat, officier de cavalerie, rue de Valois, n° 9., 3 novembre 1826
      inventaire après décès; Valois (rue de); Naudé, Victoire-Héloïse; Gaignat, Claude-Auguste; officier (armée)
    - Inventaire après décès de Marie-Joseph-Felicien-Roch de Boisselin, comte Palatin, ancien officier des Cent Suisses, rue Coquenard, n° 6., 6 novembre 1826
      inventaire après décès; Coquenard (rue); Boisselin, Marie Joseph Félicien Roch de; officier de la maison militaire du roi (Ancien Régime)
    - Inventaire après décès de Anne Chenalle, veuve de Jean-Charles Rabeuf, cordonnier, rue de la Calandre, n° 29., 8 novembre 1826
      inventaire après décès; Calandre (rue de la); Chenalle, Anne; Rabeuf, Jean-Charles; cordonnier
    - Inventaire après décès de Perrine-Françoise Chollet, épouse de Pierre Marié, rentier, rue de Verneuil, n° 39., 16 novembre 1826
      inventaire après décès; Verneuil (rue de); Chollet, Perrine-Françoise; Marié, Pierre
    - Inventaire après décès de Catherine-Marie-Marguerite-Sophie Proust, veuve de Jean-Louis Dreue, rue de Ponthieu, n° 12., 21 novembre 1826
      inventaire après décès; Ponthieu (rue de); Proust, Catherine-Marie-Marguerite-Sophie; Dreue, Jean-Louis
    - Inventaire après décès de Louise-Françoise-Josephe Vast, épouse de Jean Daumartin cordonnier rue de Longe, 24 novembre 1826
      inventaire après décès; Vast, Louise-Françoise-Joseph; Daumartin, Jean; cordonnier
    - Inventaire après décès de Pierre-Adrien Coquerel, tourneur en cuir, et de Marie-Madeleine Brivadié, son épouse, rue Saint-Martin, n° 178., 29 novembre 1826
      inventaire après décès; Saint-Martin (rue); Coquerel, Pierre-Adrien; Brivadié, Marie-Madeleine; tourneur
    - Inventaire après décès de Marie-Alexandre Chereau, émailleur, rue Jean Robert, n° 13., 12 décembre 1826
      inventaire après décès; Jean-Robert (rue); Chereau, Marie-Alexandre; décorateur
    - Inventaire après décès de Jean-François Couleau, vernisseur de cuirs, rue Saint-Merry, n° 52., 18 décembre 1826
      inventaire après décès; Saint-Merri (rue); Couleau, Jean-François; ébéniste
    - Inventaire après de Pierre Marié, et de Perrine-Françoise Chollet, son épouse, rue de Verneuil, n° 39., 17 janvier 1827
      inventaire après décès; Verneuil (rue de); Marié, Pierre; Chollet, Perrine-Françoise
    - Inventaire après décès de Marie-Ernestine Maréchal, épouse de Louis Ginet, ancien marchand limonadier, quai de Bourbon, n° 19 bis., 20 février 1827
      inventaire après décès; Bourbon (quai de); Maréchal, Marie-Ernestine; Ginet, Louis; restaurateur
    - Inventaire après décès de Pierre Decré, 28 février 1827
      inventaire après décès; Decré, Pierre
    - Inventaire après décès de Hyacinthe-André Pons, employé, rue de Cléry, n° 66., 3 mars 1827
      inventaire après décès; Cléry (rue de); Pons, Hyacinthe-André
    - Inventaire après décès de Elizabeth Noël, rentière, rue Traversière, n° 12., 8 mars 1827
      inventaire après décès; Traversière (rue); Noël, Elizabeth
    - Inventaire après décès de Antoine Gonin, propriétaire, rue Coquenard, n° 17., 14 mars 1827
      inventaire après décès; Coquenard (rue); Gonin, Antoine
    - Inventaire après décès de Marie-Joséphine Griveau, couturière en robes, rue Grenetat, n° 52., 23 avril 1827
      inventaire après décès; Greneta (rue); Griveau, Marie-Joséphine; tailleur d'habits
    - Inventaire après décès de Marie-Louise-Pauline Salleron, épouse de Justin-Félix Passy, marchand tanneur, rue des Gobelins, n° 3., 27 avril 1827
      inventaire après décès; Gobelins (rue des); Salleron, Marie-Louise-Pauline; Passy, Justin-Félix; tanneur
    - Inventaire après décès de Jean-Baptiste Viard, tourneur marchand de moules de boutons, rue Saint-Denis, n° 184., 27 avril 1827
      inventaire après décès; Saint-Denis (rue); Viard, Jean-Baptiste; tourneur
    - inventaire après décès de Madeleine-Philipine Menuet, épouse de Louis Tulbert, ancien négociant, rue du Fouarre, n° 19., 21 mai 1827
      inventaire après décès; Fouarre (rue du); Menuet, Madeleine-Philipine; Tulbert, Louis
    - Inventaire après décès de Jean-Charles Hurel, couvreur, rue Payenne, n° 1., 8 juin 1827
      inventaire après décès; Payenne (rue); Hurel, Jean-Charles
    - Inventaire après décès de Rose Damotte, ancien marchand épicier, rue Neuve Saint-Laurent, n° 18., 19 juin 1827
      inventaire après décès; Neuve-Saint-Laurent (rue); Damotte, Rose
    - Inventaire après décès de François Concy, vernisseur en éventail, rue du Temple, n° 119., 25 juin 1827
      inventaire après décès; Temple (rue du); Concy, François
    - Inventaire après décès de Jean-Baptiste Daubrée, rue du Harlay, n° 9, au Marais., 27 juin 1827
      inventaire après décès; Harlay-au-Marais (rue de); Daubrée, Jean-Baptiste
    - Inventaire après décès de Jean-Baptiste Maine, loueur de voitures, rue du Petit Musc, n° 6., 11 juillet 1827
      inventaire après décès; Petit-Musc (rue du); Maine, Jean-Baptiste; loueur de véhicules
    - Inventaire après décès de Joseph Balligand, marchand limonadier, traiteur, rue Neuve des Petits Champs, n° 40., 12 juillet 1827
      inventaire après décès; Neuve-des-Petits-Champs (rue); Balligand, Joseph; restaurateur; restaurateur
    - Inventaire après décès de Bertrand-Joseph-Aubert Vast, ancien commissaire des guerres, rue Saint-Marc Feydeau, n° 21., 18 juillet 1827
      inventaire après décès; Saint-Marc (rue); Vast, Bertrand-Joseph-Aubert; commissaire des guerres (Ancien Régime)
    - Inventaire après décès de Marie-Anne-Catherine Maréchaux, tenant hôtel garni, veuve de Charles Varrin, rue de la Pépinière, n° 56 bis., 29 septembre 1827
      inventaire après décès; Pépinière (rue de la); Maréchaux, Marie-Anne-Catherine; Varrin, Charles
    - Inventaire après décès de Joseph-Rey Coutin, marchand de vins, rue des Bourdonnais, n° 1., 16 octobre 1827
      inventaire après décès; Bourdonnais (rue des); Coutin, Joseph-Rey; commerçant
    - Inventaire après décès de Isidore-Félicité Laurent, épouse de Antoine-Alexandre Benoist, propriétaire, à Passy, rue Montmartre, n° 41., 5 novembre 1827
      inventaire après décès; Montmartre (rue); Passy (ancienne commune); Laurent, Isidore-Félicité; Benoist, Antoine-Alexandre
    - Inventaire après décès de Marie-Anne Regnaudin, célibataire majeure, rue Saint-Denis, n° 254., 8 novembre 1827
      inventaire après décès; Saint-Denis (rue); Regnaudin, Marie-Anne
    - Inventaire après décès de Noël-Louis-Jean Morlon, tourneur en cuivre, rue Saint-Maur, n° 41., 10 décembre 1827
      inventaire après décès; Saint-Maur (rue); Morlon, Noël-Louis-Jean; tourneur
    - Inventaire après décès de Pierre Tricot, cardeur de matelas, rue des Fontaines du Temple, n° 2., 15 décembre 1827
      inventaire après décès; Fontaines-du-Temple (rue des); Tricot, Pierre; tisserand
    - Inventaire après décès de Jean Missonnier, charbonnier, rue de Tracy, n° 7., 17 janvier 1828
      inventaire après décès; Tracy (rue de); Missonnier, Jean
    - Inventaire après décès de Claude-Auguste Gaignat, rue de Valois, n° 9., 23 janvier 1828
      inventaire après décès; Valois (rue de); Gaignat, Claude-Auguste
    - Inventaire après décès de Benoit Lasnier, rue Regratière, n° 12., 26 janvier 1828
      inventaire après décès; Le-Regrattier (rue); Lasnier, Benoit
    - Inventaire après décès de Adeline-Camille Tabraize, épouse de Pierre Pons, marchand ferrailleur, rue Transnonain, n° 18., 5 février 1828
      inventaire après décès; Transnonnain (rue); Tabraize, Adeline-Camille; Pons, Pierre; commerçant; forgeron
    - Inventaire après décès de Amédé-Conrad-Auguste Pfeffel, homme de lettres, carrefour de l'Odéon, n° 15., 8 février 1828
      inventaire après décès; Odéon (carrefour de l'); Pfeffel, Amédé-Conrad-Auguste; écrivain
    - Inventaire après décès de Etienne-Félix Valentin, décédé à Lyon., 11 février 1828
      inventaire après décès; Lyon (Rhône); Valentin, Etienne-Félix
    - Inventaire après décès de Antoine-Bernard Tuelle, bijoutier en acier, rue des Gravilliers, n° 64., 20 février 1828
      inventaire après décès; Gravilliers (rue des); Tuelle, Antoine-Bernard; orfèvre
    - Inventaire de Patrice-Charles-François Périer, rue des Moulins, n° 23, le 25 février 1828., 5 mars 1828
      inventaire; Moulins (rue des); Périer, Patrice-Charles-François
    - Inventaire après décès de Mathurin Pignochet, ouvrier plombier, rue Mondétour, n° 24., 19 mars 1828
      inventaire; Mondétour (rue); Pignochet, Mathurin; plombier
    - Inventaire après décès de Antoine Flory, marchand boulanger, rue du Faubourg Saint-Denis, n° 34., 22 mars 1828
      inventaire après décès; Faubourg-Saint-Denis (rue du); Flory, Antoine; boulanger
    - Inventaire après décès de Marie-Victoire-Adélaïde Coueffin, marchande de dentelles, rue Saint-Denis, n° 376, 8 avril 1828
      inventaire après décès; Saint-Denis (rue); Coueffin, Marie-Victoire-Adélaïde; dentellier
    - Inventaire après décès de Jean-Marie-François Pinoul, négociant, rue des Déchargeur, n° 3., 24 avril 1828
      inventaire après décès; Déchargeurs (rue des); Pinoul, Jean-Marie-François
    - Inventaire après décès de Jean Poirier, marchand boulanger, rue de la Harpe, n° 50 bis., 25 avril 1828
      inventaire après décès; Harpe (rue de la); Poirier, Jean; boulanger
    - Inventaire après décès de Marie-Clotilde Dumesnil, veuve de Pierre-Jacques Vigour, ébéniste, rue des Filles du Calvaire, n° 9., 26 avril 1828
      inventaire après décès; Filles-du-Calvaire (rue des); Dumesnil, Marie-Clotilde; Vigour, Pierre-Jacques; ébéniste
    - Inventaire après décès de Marie-Françoise Paulmier, épouse de Paul-Charles Desclos, arquebusier, rue Meslay, n° 40., 29 avril 1828
      inventaire après décès; Meslay (rue); Paulmier, Marie-Françoise; Desclos, Paul-Charles; militaire
    - Inventaire après décès de Jean-Joseph Raverdy, serrurier, rue Quincampoix n°64, 6 mai 1828
      inventaire après décès; Quincampoix (rue); Raverdy, Jean-Joseph; serrurier
    - Inventaire après décès de Antoine-Louis Pellegrin, rue Saint-Denis, n° 293., 13 mai 1828
      inventaire après décès; Saint-Denis (rue); Pellegrin, Antoine-Louis
    - inventaire après décès de Marie-Catherine-Julienne Barreaux, rue du Faubourg Saint-Denis, n° 67., 18 juin 1828
      inventaire après décès; Faubourg-Saint-Denis (rue du); Barreaux, Marie-Catherine-Julienne
    - Inventaire après décès de Antoine-Alexandre Benoist, rue Jean Pain Mollet, n° 8., 16 juillet 1828
      inventaire après décès; Jean-Pain-Mollet (rue); Benoist, Antoine-Alexandre
    - Inventaire après décès de Adélaïde Leroy, épouse de Louis Pinon, rue des Ecrivains, n° 3., 23 juillet 1828
      inventaire après décès; Ecrivains (rue des); Leroy, Adélaïde; Pinon, Louis
    - Inventaire après décès de Gabriel-Félix Fleuriet, employé au mesurage des bois et charbons, rue de Ménilmontant, n° 45., 7 août 1828
      inventaire après décès; Ménilmontant (rue de); Fleuriet, Gabriel-Félix
    - Inventaire après décès de Jacques Féron, marchand limonadier, place du Châtelet, n° 1., 29 août 1828
      inventaire après décès; Féron, Jacques; restaurateur
    - Inventaire après décès de Marguerite-Antoinette Paturez, épouse de Noël-Marin Massot, propriétaire, rue de Marivaux, n° 15, quartier des Lombards., 20 septembre 1828
      inventaire après décès; Lombards (rue des); Marivaux (rue de); Paturez, Marguerite-Antoinette; Massot, Noël-Marin
    - Inventaire après décès de Louise-Marie-Caroline Dorigny Lacaze, décédée au couvent des Dames de la Visitation, rue Neuve Saint-Etienne, n° 6, le 8 septembre 1828., 30 septembre 1828
      inventaire après décès; Neuve-Saint-Etienne (rue); Dorigny Lacaze, Louise-Marie-Caroline
    - Inventaire après décès de Auguste-Michel Roulx, pharmacien, rue Godot de Mauroy, n° 14., 18 octobre 1828
      inventaire après décès; Godot-de-Mauroy (rue); Roulx, Auguste-Michel; pharmacien
    - Inventaire après décès de Anne-Elisabeth Hoffman, sage femme, rue Montorgueil, n° 102., 24 octobre 1828
      inventaire après décès; Montorgueil (rue); Hoffman, Anne-Elisabeth; sage-femme
    - Inventaire après décès de Emmanuel-Felix Delize, fabricant de chaises d'acier, enclos du Temple, n° 20., 19 novembre 1828
      inventaire après décès; Temple (enclos); Delize, Emmanuel-Félix
    - Inventaire après décès de Jeanne-Marguerite Poulet, épouse de Jean-Charles Rousseau, fruitier, rue au Maire, n° 24., 24 novembre 1828
      inventaire après décès; Maire (rue au); Poulet, Jeanne-Marguerite; Rousseau, Jean-Charles; commerçant
    - Inventaire après décès de Marie-Simone Mulot, épouse de Louis-Joseph-Marc Tortel, rue du Dragon, n° 10., 3 janvier 1829
      inventaire après décès; Dragon (rue du); Mulot, Marie-Simone; Tortel, Louis-Joseph-Marc
    - Inventaire après décès de Marie-Madeleine Leclere, épouse de Jean Missonnier, charbonnier, rue de Tracy, n° 7., 16 janvier 1829
      inventaire après décès; Tracy (rue de); Leclere, Marie-Madeleine; Missonnier, Jean; charbonnier
    - Inventaire après décès de Jean-Louis-Joseph Pinel, ciseleur, rue du Temple, n° 98., 17 janvier 1829
      inventaire après décès; Temple (rue du); Pinel, Jean-Louis-Joseph; décorateur
    - Inventaire après décès de Pierre Guillemenot, rentier, rue Saint-Martin, n° 176., 27 janvier 1829
      inventaire après décès; Saint-Martin (rue); Guillemenot, Pierre
    - Inventaire après décès de François-Augustin Puteaux, rue de la Calandre, n° 29., 28 janvier 1829
      inventaire après décès; Calandre (rue de la); Puteaux, François-Augustin
    - Inventaire après décès Marie-Louise Mocquet, épouse de Louis-Honoré-Michel Andrieu, ouvrier ferblantier, rue Saint-Benoît, n° 4, quartier Saint-Martin., 2 février 1829
      inventaire après décès; Saint-Benoît (rue); Saint-Martin (faubourg); Mocquet, Marie-Louise; Andrieu, Louis-Honoré-Michel; forgeron
    - Inventaire après décès de Marie-Léon Gentil, épouse de Pierre-Auguste Cluzel, marchand chapelier, rue Dauphine, n° 26., 6 février 1829
      inventaire après décès; Dauphine (rue); Gentil, Marie-léon; Cluzel, Pierre-Auguste; fabricant d'accessoires vestimentaires
    - Inventaire après décès de Anne-Louise Grelot, épouse de Pierre-Nicolas Noël, cordonnier, rue des Forges, n° 2., 25 février 1829
      inventaire après décès; Forges (rue des); Grelot, Anne-Louise; Noël, Pierre-Nicolas; cordonnier
    - Inventaire après décès de Marie-Anne-Thérèse Didier, épouse de Jean-Hubert Masson, ancien bijoutier, à Belleville, rue des Couronnes, n° 18., 10 mars 1829
      inventaire après décès; Belleville (ancienne commune); Couronnes (rue des); Didier, Marie-Anne-Thérèse; Masson, Jean-Hubert; orfèvre
    - Inventaire après décès de François-Nicolas Tinancourt, rue Saint-Martin, n° 224, à la requête de Louise-Virginie Devillier, sa veuve., 1er avril 1829
      inventaire après décès; Saint-Martin (rue); Tinancourt, François-Nicolas; Devillier, Louise-Virginie
    - Inventaire après décès de Mélanie Lavenue, épouse de Louis Vollée, rue Saint-Martin, n° 95., 2 avril 1829
      inventaire après décès; Saint-Martin (rue); Lavenue, Mélanie; Vollée, Louis
    - Inventaire après décès de Jean-Baptiste-Joseph Lecherut, et de Marie-Françoise-Louise-Pétronille Fleury, son épouse, rue Saint-Martin, n° 159., 21 avril 1829
      inventaire après décès; Saint-Martin (rue); Lecherut, Jean-Baptiste-Joseph; Fleury, Marie-Françoise-Louise-Pétronille
    - Inventaire après décès de Noëmie-Cécile-Pulchérie David, épouse de Alphonse l'Enfant, notaire à Brie-Comte-Robert., 22 avril 1829
      inventaire après décès; Brie-Comte-Robert (Seine-et-Marne); David, Noëmie-Cécile-Pulchérie; L'Enfant, Alphonse; notaire
    - Inventaire après décès de Marie-Louise-Josèphe Duchatel, veuve de Louis-Modeste-Tranquille Lavigne, rue Neuve d'Orléans, n° 8, le 1er avril 1829., 23 avril 1829
      inventaire après décès; Neuve-d'Orléans (rue); Duchatel, Marie-Louise-Josèphe; Lavigne, Louis-Modeste-Tranquille
    - Inventaire après décès de Nicolas Langlois, rue des Trois Couronnes, n° 25., 28 avril 1829
      inventaire après décès; Trois-Couronnes (rue des); Langlois, Nicolas
    - Inventaire après décès de Michel-Ange-Bernard de Mangourit, rue Bourbon, n° 25., 29 avril 1829
      inventaire après décès; Bourdon (boulevard); Mangourit, Michel-Ange Bernard de
    - Inventaire après décès de Jean-Baptiste-Conrad Deiffel, rue Saint-Martin, n° 259, décédé le 23 février 1829., 29 avril 1829
      inventaire après décès; Saint-Martin (rue); Deiffel, Jean-Baptiste-Conrad
    - Inventaire de Adélaïde-Geneviève Beudot, veuve de Jean-Claude Lasnier, arrivé le 30 avril 1829, rue du Faubourg Saint-Antoine, n° 267., 11 mai 1829